Images du répertoire du notaire Etienne Corrozet pour l'étude XXIX
Archives nationales de France
Images du répertoire du notaire Etienne Corrozet pour l'étude XXIX
1er janvier 1650 - 21 mai 1666
MC/RE/XXIX/2
Etude XXIX; Corrozet, Etienne
Un registre
Archives nationales de France
Minutes et répertoires: la loi 2008-696 du 15 juillet 2008 relative aux archives a fixé à 75 ans à compter de la date de l'acte, ou à 25 ans à compter de la date du décès de l'intéressé si ce délai est plus bref, le délai de communication des minutes et répertoires des notaires; ce délai est porté à 100 ans à compter de la date de l'acte si le document se rapporte à un mineur (code du Patrimoine, articles L213-2, 4e d et 5e).
Autres documents de l'étude (dossiers de clients, comptabilité...): s'agissant d'archives privées, ces documents sont communicables selon les modalités fixées par le déposant ou le donateur.
Certains documents ne sont pas accessibles sous leur forme originale en raison de leur mauvais état de conservation.
Registre entré aux Archives nationales en 1931.
Le répertoire comporte 107 feuillets et fait partie d'un registre de 393 feuillets de papier manuscrits, hauteur 32,5 x largeur 23 cm. Le registre est en bon état. Il a été entièrement restauré et relié.
Registre folioté en 2003 (foliotation non visible à l'écran)
Images des répertoires de l’étude XXIX
Archives de l'étude XXIX
répertoire d'officier public ministériel
- Répertoire chronologique pour la période du 1er janvier 1650 au 21 mai 1666, 1er janvier 1650 - 21 mai 1666; MC/RE/XXIX/2; 103 feuillets
  Le registre contient aussi le répertoire du notaire Charles Garnier pour la période du du 27 mai 1666 au 31 août 1703.
  Le répertoire contient les informations suivantes: 1. nature de l'acte; 2. nom, prénom des parties
  Les 4 premiers feuillets présentent une liste d'actes non portés au répertoire et qui ont été retrouvés en 1786.
  répertoire
  - Liste chronologique des actes pour la période de janvier à décembre 1650, janvier - décembre 1650; 5 r°-12 r°; 8 feuillets
  - Liste chronologique des actes pour la période de janvier à décembre 1651, janvier - décembre 1651; 13 r°-18 v°; 6 feuillets
  - Liste chronologique des actes pour la période de janvier à décembre 1652, janvier - décembre 1652; 19 r°-24 r°; 6 feuillets
  - Liste chronologique des actes pour la période de janvier à décembre 1653, janvier - décembre 1653; 25 r°-32 r°; 8 feuillets
  - Liste chronologique des actes pour la période de janvier à décembre 1654, janvier - décembre 1654; 32 r°-38 r°; 7 feuillets
  - Liste chronologique des actes pour la période de janvier à décembre 1655, janvier - décembre 1655; 39 r°-45 r°; 7 feuillets
  - Liste chronologique des actes pour la période de janvier à décembre 1656, janvier - décembre 1656; 45 r°-51 r°; 7 feuillets
  - Liste chronologique des actes pour la période de janvier à décembre 1657, janvier - décembre 1657; 51 r°-57 v°; 7 feuillets
  - Liste chronologique des actes pour la période de janvier à décembre 1658, janvier - décembre 1658; 58 r°-63 r°; 6 feuillets
  - Liste chronologique des actes pour la période de janvier à décembre 1659, janvier - décembre 1659; 63 r°-67 r°; 5 feuillets
  - Liste chronologique des actes pour la période de janvier à décembre 1660, janvier - décembre 1660; 68 r°-74 r°; 7 feuillets, le feuillet 68 est inversé.
  - Liste chronologique des actes pour la période de janvier à décembre 1661, janvier - décembre 1661; 75 r°-80 r°; 6 feuillets
  - Liste chronologique des actes pour la période de janvier à décembre 1662, janvier - décembre 1662; 81 r°-86 r°; 6 feuillets
  - Liste chronologique des actes pour la période de janvier à décembre 1663, janvier - décembre 1663; 87 r°-92 r°; 6 feuillets
  - Liste chronologique des actes pour la période de janvier à décembre 1664, janvier - décembre 1664; 93 r°-98 v°; 6 feuillets
  - Liste chronologique des actes pour la période de janvier à décembre 1665, janvier - décembre 1665; 99 r°-105 r°; 7 feuillets
  - Liste chronologique des actes pour la période de janvier au 21 mai 1666, janvier - 21 mai 1666; 106 r°-107 v°; 2 feuillets
  - Liste complémentaire d'actes pour la période d'août 1652 au 3 avril 1666, août 1652 - 3 avril 1666; 1 r°-4 r°; 4 feuillets
    Liste des actes retrouvés par maître Denis en juillet 1786 et qui ne figurent pas au répertoire de maître Corrozet.